【裁判字號】    89,訴,448
【裁判日期】    890913
【裁判案由】    違反漁業法
【裁判全文】
臺灣新竹地方法院刑事判決                          八十九年度訴字第四四八號
    公  訴  人  臺灣新竹地方法院檢察署檢察官
    被      告  甲○○
                乙○○
右列被告因違反漁業法案件，經檢察官提起公訴（八十九年度偵字第三九四七號），
本院判決如左：
    主  文
甲○○共同違反採捕水產動物，不得使用電氣之規定，累犯，處拘役伍拾日，扣案之
電魚魚網（含電棒）壹組、蓄電池壹個、變壓器壹個、魚籠貳個均沒收。
乙○○共同違反採捕水產動物，不得使用電氣之規定，處拘役肆拾日，緩刑貳年，扣
案之電魚魚網（含電棒）壹組、蓄電池壹個、變壓器壹個、魚籠貳個均沒收。
    事  實
一、甲○○前曾於民國八十三年間因違反麻醉藥品管理條例、藥事法案件，分別經臺
    灣高等法院判處有期徒刑四月、五月，另於八十三年十月間因違反槍砲彈藥刀械
    管制條例案件，經本院判處有期徒刑三月，三罪經臺灣高等法院定其應執行有期
    徒刑十月，並於八十五年二月六日假釋期滿執行完畢，竟不知悔改，與乙○○二
    人基於共同犯意之連絡，二人並非為試驗研究目的，亦未經主管機關許可，於八
    十九年七月十一日晚上七時許起，在新竹縣橫山鄉油羅溪上游距竹東大橋約一千
    公尺處，持乙○○所有之電魚魚網（含電棒）一組、蓄電池一個、變壓器一個、
    魚籠二個等電氣設備，輪流以電氣採捕該溪內水產溪哥魚、蝦子等魚蝦，約重達
    一台斤，價值約新臺幣（下同）一百五十元，以供二人食用，嗣於同日晚上十時
    四十分許，為警在新竹縣竹東鎮○○街五０九號乙○○住處前查獲，並扣得其所
    有之上開電氣設備、乙○○擺在家中之電魚魚網（含電棒）一組、蓄電池一個，
    及所採捕之魚蝦（因未冰存已腐壞於警員拍照後丟棄）。
三、案經新竹縣警察局橫山分局報請臺灣新竹地方法院檢察署檢察官偵查起訴。
    理  由
一、訊據被告乙○○對於右揭時地，持其所有電氣設備，以電氣採捕溪中魚蝦供己食
    用之事實，迭於警訊、偵審中均坦承不諱，此外，並有其所有之電魚魚網（含電
    棒）一組、蓄電池一個、變壓器一個、魚籠二個扣案可資佐證，及以電氣所採捕
    之水產漁獲拍得之照片及上開電氣設備之照片各一幀附卷可稽，足認被告乙○○
    之自白與事實相符；而被告甲○○雖矢口否認有右揭犯行，辯稱：伊沒有電魚，
    只是與乙○○一起前往云云，惟查右揭事實業據被告甲○○於警訊中坦承不諱，
    且其於偵查中亦承認是藉由被告乙○○電魚的行為，可以得到食用該魚的目的，
    而被告乙○○於偵查中亦指稱：伊二人一起都有電魚，伊二人是輪流用電棒電魚
    等語，參諸甲○○於偵查中及本院審理中亦坦承所電得的魚是要與乙○○一起食
    用等語，足見被告甲○○確有與被告乙○○一起參與電魚之行為，被告所辯，顯
    係事後卸責之詞，不足採信，綜上，事證明確，被告二人違反漁業法之犯行，應
    堪認定，自應依法予以論罪科刑。
二、核被告二人所為，均係違反漁業法第四十八條第一項第三款採捕水產動物，不得
    使用電氣之規定，均應依同法第六十條第一項之規定處罰。被告二人就上開犯行
    ，有犯意聯絡及行為分擔，均為共同正犯；又被告甲○○前曾於八十三年間因違
    反麻醉藥品管理條例、藥事法案件，分別經臺灣高等法院判處有期徒刑四月、五
    月，另於八十三年十月間因違反槍砲彈藥刀械管制條例案件，經本院判處有期徒
    刑三月，三罪經臺灣高等法院定其應執行有期徒刑十月，並於八十五年二月六日
    假釋期滿執行完畢，此有臺灣高等法院被告全國前案紀錄表及臺灣新竹地方法院
    檢察署刑案資料查註紀錄表各一份在卷可按，其於五年以內再犯本件有期徒刑以
    上之罪，為累犯，應依刑法第四十七條之規定加重其刑。爰審酌被告二人以電氣
    設備採捕魚蝦供己食用之犯罪動機、採捕之手段、次數、數量及其犯罪後被告乙
    ○○坦承一切犯行態度尚稱良好、被告甲○○犯後猶飾詞否認犯行等一切情狀，
    分別量處如主文所示之刑。末查，被告乙○○前受有期徒刑以上刑之宣告，執行
    完畢後，五年以內未曾受有期徒刑以上刑之宣告，有臺灣高等法院被告全國前案
    紀錄表及臺灣新竹地方法院檢察署刑案資料查註紀錄表各一份附卷可憑，其因一
    時失慮致罹刑典，受此刑之宣告後，當知警惕，信無再犯之虞，本院認對其宣告
    之刑以暫不執行為適當，爰併宣告緩刑二年，以勵自新。
三、扣案之電魚魚網（含電棒）一組、蓄電池一個、變壓器一個、魚籠二個為被告乙
    ○○所有，為渠等採捕水產動物所用之物之事實，業據被告二人供明在卷，係屬
    漁具，爰就上開扣案物依漁業法第六十八條前段之規定，宣告沒收，而所採捕之
    魚蝦，業經警局丟棄不存在，有警局之報告書可證，爰不予宣告沒收。至另扣案
    之電魚魚網（含電棒）一組、蓄電池一個，係在被告乙○○家中查獲之事實，亦
    據被告乙○○供明屬實，該電氣設備乏證據證明為採捕水產動物所用之物，亦非
    違禁物，爰不另為沒收之諭知。
據上論斷，應依刑事訴訟法第二百九十九條第一項前段，漁業法第六十條第一項、第
六十八條，刑法第十一條前段、第二十八條、第四十七條、第七十四條第二款，判決
如主文。
本案經檢察官羅雪梅到庭執行職務。
中      華      民      國    八十九    年      九      月     十三     日
                                    臺灣新竹地方法院刑事第一庭
                                        審判長  法  官  賴  淑  敏
                                                法  官  黃  小  珮
                                                法  官  馮  俊  郎
右正本證明與原本無異。
如不服本判決，應於判決送達後十日內向本院提出上訴狀（應附繕本），上訴於臺灣
高等法院。
                        書記官  謝  國  聖
中      華      民      國    八十九    年      九      月     十三     日
附錄本件論罪科刑法條：
漁業法第四十八條
 (採捕水產動植物禁止採用之方法)
採捕水產動植物，不得以左列方法為之：
一  使用毒物。
二  使用炸藥或其他爆裂物。
三  使用電氣或其他麻醉物。
為試驗研究目的，經省 (市) 主管機關許可者，不受前項之限制。
漁業法第六十條第一項
 (罰則 (一) )
違反第四十八條第一項各款規定之一者，處五年以下有期徒刑、拘役或併科新台幣十
五萬元以下罰金。


司法院資訊處製作；財團法人民間司法改革基金會備份。
